臺灣彰化地方法院民事判決　九十一年度簡上字第七三號
　　上　訴　人　　甲○○
　　被　上訴人　　乙○○
右當事人間請求確認本票債權不存在事件，上訴人對於中華民國九十一年五月八日本
院彰化簡易庭第一審判決（九十一年度彰簡字第二號）提起上訴，上訴人並為訴之追
加，本院判決如左：
    主    文
上訴及追加之訴均駁回。
第二審之訴訟費用由上訴人負擔。
    事      實
甲、上訴人方面：
  一、聲明：(一)原判決廢棄。(二)確認被上訴人所持有以上訴人為發票人，發票日為民
      國九十年三月十五日，到期日為九十年三月三十日，票面金額新台幣（下同）
      四十九萬元（票據號碼TS087609）之本票債權及自九十年三月三十日起至清償
      日止，按年息百分之六計算之利息債權不存在。(三)被上訴人應將其所執有鈞院
      九十年度票字第三三六九號民事裁定所載如前項所示之本票乙紙，返還上訴人
      ，如不能返還時，應給付上訴人四十九萬元及自九十年三月三十日起至清償日
      止，按年息百分之六計算之利息。
  二、陳述：除與原判決記載者相同，茲引用外，另補稱：
    (一)原審為上訴人敗訴判決，係以上訴人於九十年二月二十日上午十時四十分許在
      台灣高等法院台中分院審理九十年度上易字第二九五號被告徐金主傷害案件時
      ，結證稱：「我是從事仲介生意，我去找徐鴻猷談土地之事，站在門外看到徐
      金主敲破車子玻璃，沒有看到車內有人，當時我只是和徐鴻猷在談事情」等語
      ，其證言業經該院認定不實，不為採信之事實，已據調閱該刑事卷無訛，被上
      訴人因不滿上訴人前開證言，而請求上訴人賠償，上訴人乃簽發系爭本票之事
      實，已據本院於九十一年四月二十四日本件言詞辯論時驗聽兩造所不爭執之錄
      音帶內容堪信屬實，被上訴人持有系爭本票，即難認無基礎原因關係存在，上
      訴人主張簽發系爭本票係受呂滄洲、乙○○、顏昆貴等人恐嚇、脅迫，雖提出
      台灣彰化地方法院檢察署九十年度偵字第三五五八號妨害自由案件供詞有出入
      之筆錄為證，無從據此推認上訴人有受恐嚇、脅迫之事實，該案經檢察官處分
      不起訴，再議亦經駁回，有處分書可稽等情為論據。
    (二)按法院依自由心證判斷事實之真偽，不得違背論理及經驗法則，民事訴訟法第
      二百二十二條第三項規定甚明。又按票據債務人以自己與執票人所存抗辯之事
      由對抗執票人，為法之所許，此有最高法院二十七年滬上字第九七號判例、四
      十七年台上字第一六二一號判例、七十三年台上字第四三六四號判例可資參照
      （此外尚有八十年台上字第一○四○號、七十九年台上字第一八一五號判決可
      稽）。又「支票固為無因證券，票據債務人不得以自己與發票人或執票人前手
      間所存在之抗辯事由，對抗執票人。然發票人非不得以自己與執票人間所存之
      抗辯事由對抗執票人，此觀票據法第十三條本文之反面解釋自明。又如發票人
      一旦提出其基礎原因關係不存在之對人抗辯，執票人自應就該基礎原因關係存
      在之積極事實，負舉證責任。本件被上訴人固主張伊係因借款予上訴人而直接
      收受系爭支票，而上訴人則否認之，提出其基礎原因關係不存在之對人的抗辯
      ，則被上訴人對於已交付借款、消費借貸關係有效成立之積極事實，自應負舉
      證責任」，亦經同院著有八十七年台上字第一六○一號判決。
    (三)被上訴人於原審抗辯伊取得系爭本票，係因上訴人於台灣高等法院台中分院就
      訴外人徐金主被訴傷害乙案，出庭作偽證，足以影響審判之正確性及被上訴人
      乙○○之權益，與被上訴人於九十年三月十五日晚約二十時，在大村鄉民代表
      賴錦福大村鄉○○路○段二六三號服務處當場簽發系爭本票壹紙，作為賠償被
      上訴人之精神損失，本票背面並有調解人賴錦福及呂滄洲之簽名云云。是依被
      上訴人上開抗辯意旨，係以上訴人於上開刑事案件出庭作偽證，乃簽發系爭本
      票乙紙，作為賠償被上訴人之精神損失為基礎原因關係。原判決遂據以認定被
      上訴人執有系爭本票之原因為：「被上訴人因不滿上訴人前開證言，而請求上
      訴人賠償，上訴人乃簽發系爭本票」（見原判決第五頁倒數第六行）。
    (四)惟查上訴人就被上訴人告訴其夫徐金主傷害乙案，於台灣高等法院台中分院審
      理九十年度上易字第二九五號徐金主傷害案件九十年二月二十日辯論期日到庭
      證稱：（「審判長問：民國八十九年八月十一日十一時，在彰化縣花壇鄉○○
      街一四七號前，你有無在場？情形為何？我是從事仲介生意，我去找徐鴻猷談
      土地之事，站在門外看到徐金主敲破車子玻璃，沒有看到車內有人，當時我只
      是和徐鴻猷在談事情」等語（見九十年度上易字第二九五號刑事卷第二十二頁
      正面倒數第一行起至二十三頁正面第三行止），並無偽證犯行，業經台灣彰化
      地方法院檢察署檢察官以九十年度偵字第二七五○號處分不起訴確定在案，此
      有該不起訴處分書影本乙件在卷為憑，足證原判決認定上訴人因於該案到庭作
      偽證，上訴人始簽發系爭本票交給被上訴人，以賠償被上訴人云云，顯屬違誤
      。
    (五)次查上訴人並無偽證之事實，亦未簽發系爭本票乙紙，作為賠償被上訴人之精
      神損失，其理由及證據如左：
      1.查被上訴人告訴訴外人徐金主傷害乙案，徐金主原經鈞院以八十九年度易字
        第一六六九號刑事判決判處「有期徒刑參月，如易科罰金，以參佰元折算壹
        日」徐金主不服提起上訴，亦經台灣高等法院台中分院以九十年度上易字第
        二九五號刑事判決維持相同之罪刑之判決，並未因上訴人之到庭為徐金主作
        證，而使徐金主獲得較輕之判決，此請鈞庭調閱上開刑事卷即明被上訴人根
        本無所謂「精神損失」可言，上訴人自無簽發系爭本票作為賠償被上訴人之
        精神損失之理，是原判決認定：「本件被告持有原告簽發之本票，即難認無
        基礎原因關係存在」乙節（見原判決理由第五頁倒數第四行），已有違經驗
        法則及論理法則。
      2.次查上訴人於台灣高等法院台中分院審理九十年度上易字第二九五號徐金主
        傷害案件九十年二月二十日辯論期日到庭證稱：「（審判長問：民國八十九
        年八月十一日十一時，在彰化縣花壇鄉○○街一四七號前，你有無在場？情
        情形為何？）我是從事仲介生意，我去找徐鴻猷談土地之事，站在門外看到
        徐金主敲破車子玻璃，沒有看到車內有人，當時我只是和徐鴻猷在談事情」
        等語，核與徐金主供稱：「我有敲破玻璃，但並沒有打到她的人，她有跟我
        爸爸說沒有傷到她」等語及徐金主之父徐鴻猷於同日供稱：「我和他們（徐
        金主）相距約二丈遠，乙○○跑來跟我講徐金主用鐵鎚敲破車子之玻璃，當
        時她並沒有說被打」等語相符，可見上訴人所為證言，完全與事實相符，自
        無被上訴人所謂「偽證」情形，而九十年度上易字第二九五號刑事判決理由
        僅稱：「證人甲○○所為證言，並不能為被告有利之證據」，並無認定上訴
        人所為證言不實，原判決謂：「其證言業經台灣高等法院台中分院認定不實
        ，不為採信」，與該刑事判決內容有間。
      3.原判決又謂：「被告因不滿原告前開證言，而請求原告賠償，原告乃簽發系
        爭本票之事實，已據本院於九十一年四月二十四日本件言詞辯論時驗聽兩造
        所不爭執之錄音帶內容堪信屬實」等情，惟查該錄音帶係經被上訴人刻意剪
        接而成，且其全帶內，並無上訴人表示有偽證而願賠償被上訴人之精神損失
        四十九萬元，遂簽發系本票給被上訴人之言語，更無所謂之調解人賴錦福及
        呂滄洲向上訴人從中協調要如何賠償被上訴人之言語，亦無上訴人表示要簽
        發系爭本票之動作或言語，此請鈞院命被上訴人提出錄音帶之原帶及全部譯
        文，詳加核對及驗聽，即明上訴人並無簽發系爭本票乙紙，作為賠償被上訴
        人精神損失之事實（按此部分業經台灣彰化地方法院檢察署偵辦九十年度偵
        字第二七五○號被告甲○○、徐鴻猷偽證案之檢察官查驗被上訴人乙○○所
        提出之錄音帶譯文，證明上訴人甲○○根本未承認其作證內容為虛偽等情，
        有該不起訴處分書為憑，應可佐證）。
      4.再者，台灣彰化地方法院檢察署九十年度偵字第三五五八號上訴人告訴顏昆
        貴、乙○○、呂滄洲三人妨害自由乙案及鈞院九十一年度訴字第一二九號上
        訴人被訴誣告案件，證人賴雅鑒、賴錦福與顏昆貴、乙○○、呂滄洲三人就
        如何向上訴人索賠之經過情形，供述情節各異，謹析述比較如左：
        (1)賴雅鑒於90.07.10上午10時15分在彰化地檢署檢察官偵查時，檢察官問賴
          雅鑒：他們在商量何事？賴雅鑒答：他們在商量開票之事，有一方說五十
          萬元，一方說二十萬元最後決定四十九萬元，由其中一名男子當場開出一
          張四十九萬元的本票，開完後交給那名婦人等語。
        (2)賴錦福於90.07.24上午10時20分在彰化地檢署檢察官偵查時，檢察官問賴
          錦福：他們人到齊後發生何事？賴錦福答：當時甲○○只要求我幫他調解
          就好，甲○○說他願意賠錢，剛開始乙○○要求一個月要十幾萬元，顏昆
          貴說太好了，最後乙○○要求一百五十萬元，但對方還說太多了我無法協
          調，我就把甲○○拉到後面去講，問他能賠多少錢，他說他能賠二十到二
          十五萬之間，後來經我與顏昆貴雙方協調，於四十九萬元成交，成交後黃
          峻說他沒有帶錢，有調解委員說開本票給他就好了，甲○○當場就開了
          本票一張交給乙○○，乙○○簽一張權利放棄書給甲○○，再由我及呂滄
          洲在本票後面背書，之後大家就離開等語。
        (3)鈞院康弼周法官審理九十一年度訴字第一二九號誣告案件於九十一年三
          月十九日傳訊乙○○、呂滄洲、顏昆貴、賴錦福、賴雅鑒等五人到庭後，
          予以隔別訊問結果，法官准許辯護人請問乙○○：當時有要求多少錢？賴
          乙○○答：我只說壹個月工作可賺十萬元，沒有說要求十萬元等語。
        (4)九十一年度訴字第一二九號誣告案件辯護人請問呂滄洲：為何要開肆拾玖
          萬元本票？呂滄洲則證稱：被告（指甲○○）開口說要給二十萬元，但是
          顏昆貴、乙○○不同意，但是私底下有與被告協商過以伍拾萬元作底，之
          後，我就與證人賴錦福說伍拾萬元好不好，但是後來減一萬元，成為四十
          九萬元等語。辯護人再請問呂滄洲：證人顏昆貴、乙○○開口要多少錢？
          呂滄洲則證稱：他們沒有說確實的數目等語。
        (5)九十一年度訴字第一二九號誣告案件，顏昆貴則證稱：我們沒有開口向被
          告（指甲○○）要求多少錢，只是被告自己願意賠償給證人乙○○，當時
          是被告要求乙○○自己開口，證人乙○○並沒有主動開口要多少錢，之後
          ，有說她壹個月薪水十萬元，你要賠償我壹佰多萬元等語。
        (6)九十一年度訴字第一二九號誣告案件，賴錦福則證稱：因為被告自己做偽
          證經協調後賠償肆拾玖萬元，協商時，證人乙○○有說要賠參佰萬元，後
          來經協商後，被告說要賠貳拾伍萬元，我說你有能力嗎？你到底有沒有作
          偽證，但他說只要問題解決就好，最後金額為伍拾萬元等語。
        (7)九十一年度訴字第一二九號誣告案件，賴雅鑒卻證稱：我大約晚上八時去
          ，我看到被告甲○○在茶桌上開本票，我有聽說到他們是從二十萬元說到
          肆拾玖萬元，我沒有聽到證人乙○○對被告要求多少錢等語，與其在偵查
          中供稱：他們在商量開票之事，有一方說五十萬元，一方說二十萬元，最
          後決定四十九萬元等語，完全不符。
        (8)又賴錦福、賴雅鑒於偵查中為九十年度偵字第三五五八號妨害自由等乙案
          之被告顏昆貴、呂滄洲、乙○○三人所為證言，係屬偽證，渠二人連同顏
          昆貴、呂滄洲、乙○○三人於鈞院九十一年度訴字第一二九號被告甲○○
          被訴誣告案件所為之證言，亦屬偽證，否則不可能五人經鈞院康弼周法官
          隔別訊問後之供詞，完全不符。
        (9)證人顏昆貴於本件原審到庭證稱：「被告向原告要求本來是一個月薪資十
          萬元，總共貳佰多萬元，後經賴錦福與呂滄洲協調，原告願提供肆拾玖萬
          元作為賠償」云云，（見九十一年四月二十四日筆錄第三頁第四、五行）
          。核與顏昆貴在九十一年度訴字第一二九號誣告案件證稱：我們沒有開口
          向被告要求多少錢，只是被告自己願意賠償給證人乙○○，當時是被告要
          求乙○○自己開口，證人乙○○並沒有主動開口要多少錢，之後，有說她
          壹個月薪水十萬元，你要賠償我壹佰多萬元等語，前後不符。
        (10)證人賴錦福於本件原審到庭證稱：「我不記得調解的情形，但最後是以五
          十萬元減一萬元」云云，與其先前在九十年度偵字第三五五八號檢察官偵
          查中供稱：「剛開始乙○○要求一個月要十幾萬元，顏昆貴說太好了，最
          後乙○○要求一百五十萬元，但對方還說太多了我無法協調，我就把黃
        峻拉到後面去講，問他能賠多少錢，他說他能賠二十到二十五萬之間，後
          來經我與顏昆貴雙方協調，於四十九萬元成交」云云，前後亦不相符。
    (六)以上事實，有上訴人於九十一年三月二十六日向原審所具補呈證物狀附偵審筆
      錄影本在卷足憑，並請調閱鈞院九十一年度訴字第一二九號上訴人被訴誣告案
      卷即明，依前述分析，足證上訴人與被上訴人根本無所謂「調解」之事實，是
      被上訴人取得系爭本票之基礎原因關係並不存在，上訴人提起本件確認本票債
      權不存在之訴，即屬正當合法，乃原判決卻未加以斟酌，徒憑台灣彰化地方法
      院檢察署九十年度偵字第三五五八號檢察官不起訴處分書及台灣高等法院台中
      分院檢察署九十年度議字第一三三四號處分書，認定上訴人並無證據證明係因
      被脅迫簽發系爭本票，而為上訴人敗訴之判決，認事用法均有違誤。
    (七)被上訴人於九十一年七月十八日所具答辯狀內容不實，上訴人否認之，查上訴
      人本人於原審九十一年三月六日主張：「我是受脅迫下而簽系爭票據」，被上
      訴人辯稱上訴人自認簽發系爭本票云云，顯與事實不符，又被上訴人辯稱上訴
      人於台灣高等法院台中分院審理九十年度上易字第二九五號徐金主傷害案件到
      庭偽證乙節，業經檢察官處分不起訴在案，被上訴人指訴上訴人偽證乙節，顯
      屬無稽。
    (八)上訴人既無偽證之犯行，殊無賠償被上訴人之必要，且被上訴人所提出之錄音
      帶經檢察官詳核譯文結果，上訴人未曾承認其作證內容為虛偽，上訴人確係出
      於被上訴人夥同訴外人顏昆貴、呂滄洲等人以不法方法，脅迫上訴人簽發系爭
      本票，並非基於上訴人偽證之原因，而簽發系爭本票交付被上訴人，要無疑問
      。
    (九)按無法律上之原因而受利益，致他人受損害者，應返還其利益，雖有法律上之
      原因，而其後已不存在者，亦同，民法第一百七十九條定有明文，不當得利之
      受領人，除返還其所受之利益外，如本於該利益更有所取得者，並應返還，但
      依其利益之性質或其他情形不能返還者，應償還其價額，同法第一百八十一條
      亦有明文。查被上訴人無法律上之原因，而取得系爭本票，自應返還與上訴人
      ，如不能返還時，即應給付上訴人肆拾玖萬元及自九十年三月三十日起至清償
      日止，按年息百分之六計算之利息。
    (十)按請求之基礎事實同一者，得將原訴變更或追加他訴，此為民事訴訟法第二百
      五十五條第一項第二款定有明文，該規定於第二審程序，亦得適用，同法第四
      百四十六條第一項但書規定甚明。查上訴人自始即主張：「徐金主並未因原告
      （上訴人）之到庭作證，而獲得較輕之判決，被告並無所謂之損害可言，是以
      被上訴人取得系爭本票，顯無法律上之原因，為此，上訴人依據不當得利之法
      律關係，追加前開第三項聲明。
    (十一)證人賴錦福於九十一年七月十八日在鈞院結證稱：當天（即九十年三月十五日
      早上，呂滄洲載（筆錄誤寫為「在」）上訴人到我那裡協調偽證的問題，四十
      九萬元的本票是他在我那裡親手開的，被上訴人是要告上訴人，所以上訴人找
      我協調，所以我才找他們雙方在晚上到我那裡協調，當天晚上七點多，他們到
      我那裡，後來由顏昆貴協調五十萬元，最後我再協調他們以四十九萬元達成協
      調，上訴人告訴我說，被上訴人夫妻吵架，上訴人去作偽證，當時，上訴人開
      本票時沒有脅迫恐嚇的情形」云云，惟核與證人賴錦福於本件原審九十一年四
      月二十四日到庭證稱：「（原告訴代對顏錦福發問，被告乙○○與顏昆貴何時
      到你服務處？發生何事？）我記不得，我亦不記得調解的情形，但最後是以五
      十萬元減一萬元，因為呂滄洲提議不要再五，台語同誤」等語，核與九十一年
      七月十八日結證情節不同，更與其在偵查中及鈞院九十一年度訴字第一二九號
      誣告案件所供內容有異，顯係屬偽證之詞，不足採信。何況，上訴人並無偽證
      之犯行，何來由呂滄洲載到賴錦福服務處協調偽證之事？又系爭本票係被呂滄
      洲載至大村平交道路邊，由顏昆貴與另兩名小混混脅迫上訴人在顏昆貴事先備
      妥之本票上，照顏昆貴所寫數字書寫金額、日期、地址及簽名，迭經上訴人本
      人於偵審中供明在卷，並於本件九十一年七月十八日及九十一年十月十七日準
      備程序在鈞院詳陳在卷（查九十一年十月十七日筆錄第二頁第二行應為「上訴
      人」書記官誤寫為「上訴人訴訟代理人」與事實不符）。證人賴錦福所謂：「
      當天晚上七點多，他們到我那裡，上訴人開本票時沒有脅迫恐嚇的情形」云云
      ，根本不實，再說，上訴人根本無偽證犯行，何來與被上訴人「協調偽證的問
      題」。
  三、證據：除爰用原審之立證方法外，並提出彰化地方法院檢察署檢察官九十年度
      偵字第二七五０號不起訴處分殊影本一份為證，並聲請勘驗鑑定錄音帶，調閱
      本院八十九年度易字第一六六九號、九十一年度訴字第一二九號刑事卷宗。
乙、被上訴人方面：
  一、聲明：如主文所示。
  二、陳述：除與原判決記載者相同，茲引用外，另補稱：
    (一)經查上訴人於上訴狀稱並無偽證，亦未簽發系爭本票顯與事實不符，茲分述如
      下：
      1.上訴人已於原審九十一年三月六日言詞辯論期日當庭自認系爭本票系伊所簽
        發，故上訴人辯稱並未簽發系爭本票，顯違反民事訴訟法禁反言大原則。
      2.上訴人確實於被上訴人告訴訴外人徐金主傷害案件台灣高等法院台中分院調
        查程序中作偽證：經查上訴人確實於訴外人徐鴻猷（徐金主之父）教唆下，
        明知八十九年八月十日當天並未在彰化縣花壇鄉○○街一四七號案發現場，
        竟因徐鴻猷稱該案其子徐金主若告輸要被抓去關，而於台灣高等法院台中分
        院調查時出庭供證：當日是去找徐鴻猷談土地之事，站在門外，看到徐金主
        敲車子玻璃，沒有看到車內有人云云，就案情有重要關係之事項為虛偽陳述
        ，顯然足以影響該裁判之結果，上訴人自知作偽證理虧，遂於九十年三月十
        五日約同呂滄洲至賴錦福處協商並要求被上訴人不要告伊，迭經證人呂滄洲
        、顏昆貴、賴錦福於原審作證屬實，及證人賴雅鑒、呂滄洲、顏昆貴、賴錦
        福於上訴人彰化地檢署九十年度偵字第三五五八號告訴呂滄洲、乙○○、賴
        錦福妨害自由等案件及九十一年度偵字第一一二號、九十一年訴字第一二九
        上訴人誣告案件供證明確，並無上訴人所指證人與被上訴人彼此供述不一致
        之情形，蓋證人間所為證言關於上訴人與被上訴人當日協商之金額係從二十
        萬元至五十萬元間，最後上訴人經討價還價後以四十九萬元自願簽發系爭本
        票賠償上訴人完全相符，且與被上訴人原審所提出之當天協商錄音帶及譯文
        內容互為一致，更經原審當庭勘驗錄音帶內容屬實，故上訴人泛指證人間證
        詞不一致，自與事實不符。
      3.兩造間係直接前後手之關係為上訴人所不爭執，而票據法第十四條第一項規
        定係指從無權處分人之手受讓票據於受讓時有惡意之情形，故本件系爭本票
        係由上訴人所簽發為上訴人於原審所自認已如前述，故被上訴人受讓票據時
        並非從無權處分人之受讓，兩造間又係直接前後手關係，自無票據法第十四
        條第一項之惡意取得抗辯之適用，上訴人引用該條抗辯，顯無理由。
    (二)綜上所述，被上訴人既於原審舉證證明系爭本票簽發取得之原因關係，上訴人
      復未能就遭脅迫簽發本票之事證舉證以實其說，空泛指原審判決違誤，上訴自
      無理由。
  三、證據：爰用原審之立證方法。
丙、本院方面：依職權詢問證人賴錦福。
  　理　　　由
一、本件上訴人起訴時請求確認被上訴人所持有以上訴人為發票人，發票日為民國九
    十年三月十五日，到期日為九十年三月三十日，票面金額四十九萬元之本票債權
    及自九十年三月三十日起至清償日止，按年息百分之六計算之利息債權不存在，
    嗣於上訴審本件準備程序終結後追加以不當得利之法律關係，請求被上訴人應將
    其所執有本院九十年度票字第三三六九號民事裁定所載如聲明第二項所示（即前
    開）本票乙紙，返還上訴人，如不能返還時，應給被上訴人四十九萬元及自九十
    年三月三十日起至清償日止，按年息百分之六計算之利息，此為訴之追加，被告
    雖不同意，但上訴人請求之基礎事實同一，自應准許上訴人為訴之追加，合先敘
    明。
二、本件上訴人於起訴時及上訴審主張：
  (一)上訴人與被上訴人素不相識，互無金錢或生意往來，自始即無債權債務關係存在
    。係因被上訴人與訴外人呂滄洲、顏昆貴二人共謀，於九十年三月十五日晚上六
    時許，先由呂滄洲以去看房屋為由騙出上訴人，在彰化縣大村鄉郵局附近，以自
    用小客車載上訴人，不料駛至「村上」村平交道旁時，呂滄洲即叫上訴人下車，
    旋駕車急速駛離。此際，顏昆貴即夥同另兩名姓名不詳之男子出現在該處，由顏
    昆貴出言恐嚇，稱上訴人在台灣高法院台中分院替訴外人徐金主作證，致害被上
    訴人在法院疏通花費四十九萬元，即強迫上訴人在其預先備妥之本票上書寫金額
    四十九萬元及上訴人本人姓名，另兩位則稱：「要命就趕快簽，如不簽本票，要
    將你丟到鐵路上去給火車撞死，再過三年也無法破案」等語，致使上訴人心生畏
    懼，照顏昆貴預先書寫好之大寫四十九萬元書寫，及發票日九十年三月十五日，
    到期日九十年三月三十日，顏昆貴旋將本票收回後，再將上訴人強押至大村鄉鄉
    民代表賴錦福之住處，當時呂滄洲及被上訴人已在該處等候，由被上訴人以錄音
    機對上訴人進行錄音，以為脫罪。顏昆貴並恐嚇不得報警，如果報警就給上訴人
    死得很難看等語。嗣再由呂滄洲將上訴人載回家中，上訴人旋於九十年三月十六
    日下午二、三時許，到村上派出所報案，不願受理。上訴人嗣向賴錦福之配偶詢
    問始知三月十五日晚上之三人，一位是花壇的顏昆貴，另兩位是呂滄洲和被上訴
    人，因此上訴人才又於九十年三月十七日中午先到花壇分駐所報案，製作筆錄，
    其後又到村上派出所製作筆錄，移送偵辦。雖上開上訴人告訴呂滄洲、顏昆貴及
    被上訴人之妨害自由等刑事案件，經台灣彰化地方法院檢察署檢察官不起訴處分
    確定，但該不起訴處分有違法之處。被上訴人於九十年度偵字第三五五六號妨害
    自由案件，雖辯稱：是因為顏昆貴幫伊調解訴訟案件，委託賴錦福代表出面，而
    約定賴錦福代表服務處調解，甲○○自願簽本票作為賠償費用云云。然被上訴人
    之供述與該案之證人呂滄洲、賴錦福、賴雅鑒、顏坤貴於警訊、偵查中所為之證
    詞，均前後不一，不相符合，實不足採。況被上訴人告訴訴外人徐金主傷害案件
    ，業經台灣高等法院判決有期徒刑參月，如易科罰金以參佰元折算壹日確定，並
    未因上訴人到庭作證，而使徐金主獲得較輕之判決，被上訴人已無所謂損害可言
    ，上訴人如非出於被上訴人夥同呂滄洲、顏昆貴妨害自由，自無簽發系爭本票之
    理。按以惡意或重大過失取得票據者，不得享有票據上之權利，此為票據法第十
    四條第一項所明定。上訴人係被脅迫而簽發系爭本票，被上訴人以惡意取得且無
    對價，依上開規定，自不得享有本票上之權利。綜上所述，被上訴人對於上訴人
    之系爭本票債權並不存在，被上訴人竟持以向鈞院聲請裁定准許強制執行，致上
    訴人之法律地位陷於不安狀態，是起訴請求確認被上訴人對於系爭本票之債權不
    存在。
  (二)又按「支票固為無因證券，票據債務人不得以自己與發票人或執票人前手間所存
    在之抗辯事由，對抗執票人。然發票人非不得以自己與執票人間所存之抗辯事由
    對抗執票人，此觀票據法第十三條本文之反面解釋自明。又如發票人一旦提出其
    基礎原因關係不存在之對人抗辯，執票人自應就該基礎原因關係存在之積極事實
    ，負舉證責任。本件被上訴人固主張伊係因借款予上訴人而直接收受系爭支票，
    而上訴人則否認之，提出其基礎原因關係不存在之對人的抗辯，則被上訴人對於
    已交付借款、消費借貸關係有效成立之積極事實，自應負舉證責任」（八十七年
    台上字第一六０一號判決）。本件被上訴人係以上訴人於其控告徐金主傷害刑事
    案件中出庭作偽證，乃簽發系爭本票乙紙，以賠償被上訴人之精神損失，作為兩
    造間為直接前後手之票據原因關係存在之抗辯，然上訴人並無作偽證之事實，蓋
    訴外人徐金主未因上訴人到庭作證，而獲得較輕之判決，被上訴人根本無所謂「
    精神損失」可言，已如前述，且該案判決理由僅稱上訴人所為證言，不能為被告
    （即徐金主）有力之證據，並無認定上訴人所為證言不實，而被上訴人告訴上訴
    人之偽證案件，亦經檢察官為不起訴處分在案（本院地檢署九十年度偵字第二七
    五０號）；又被上訴人所提出之錄音帶中無所謂調解人賴錦福及呂滄洲向上訴人
    從中協調要如何賠償被上訴人之言語，亦無上訴人表示有作偽證而願賠償被上訴
    人精神損失遂簽發本票交付被上訴人之言語，且證人呂滄洲、賴雅鑒、顏坤貴、
    賴錦福與被上訴人於前開妨害自由案件之警訊、偵查中及本院九十一年度訴字第
    一二九號上訴人被控誣告案件審理時，所為之陳述及證詞多有矛盾，前後不符，
    是渠等所言均無足採，綜上足證兩造並無所謂「調解」之事實，被上訴人亦未簽
    發系爭本票乙紙，作為賠償被上訴人之精神損失，是被上訴人取得系爭本票之基
    礎原因關係並不存在，上訴提起本件確認本票債權不存在之訴，即屬正當合法，
    原判決遽認上訴人因於該案到庭偽證，上訴人始簽發系爭本票交給被上訴人，以
    賠償被上訴人云云，顯屬違誤。因此上訴人確係因被上訴人夥同訴外人顏昆貴、
    呂滄洲等人以不法方法、脅迫而簽發系爭本票，並非基於上訴人作偽證之原因，
    而簽發系爭本票交付被上訴人，作為精神賠償之用，要無疑問。按被上訴人係無
    法律上之原因，而取得系爭本票，致上訴人受有損害，應返還其利益，因此上訴
    人於上訴審為訴之追加，另依據不當得利之法律關係，請求被上訴人返還系爭本
    票與上訴人，如不能返還時，即應給付上訴人四十九萬元及自九十年三月三十日
    起至清償日止，按年息百分之六計算之利息等情。
三、被上訴人則以：緣被上訴人之夫徐金主前於八十九年八月十日十一時在住處附近
    持鐵鎚擊破被上訴人駕駛之汽車車窗，並擊打被上訴人之左上臂，致使受傷，經
    被上訴人提出告訴偵查終結起訴，為本院判處有期徒刑參月，得易科罰金。徐金
    主不服向台灣高等法院台中分院提起上訴，於上訴審理期間，上訴人竟不顧該案
    發生時其未在現場，竟受唆使於上訴審調查程序中，結證偽稱：當時伊去找徐鴻
    猷談土地之事站在門外，看到徐金主敲破車子玻璃，沒有看到車內有人云云，足
    以影響司法審判之正確性及公正性，並足生損害於乙○○之權益，上訴人自知作
    偽證理虧，遂於九十年三月十五日約同呂滄洲至賴錦福處協商並要求被上訴人不
    要告伊，迭經證人呂滄洲、顏昆貴、賴錦福於原審作證屬實，及證人賴雅鑒、呂
    滄洲、顏昆貴、賴錦福於上訴人彰化地檢署九十年度偵字第三五五八號告訴呂滄
    洲、乙○○、賴錦福妨害自由等案件及九十一年度偵字第一一二號、九十一年訴
    字第一二九號上訴人誣告案件供證明確，並無上訴人所指證人與被上訴人彼此供
    述不一致之情形，蓋證人間所為證言關於上訴人與被上訴人當日協商之金額係從
    二十萬元至五十萬元間，最後上訴人經討價還價後以四十九萬元自願簽發系爭本
    票賠償上訴人完全相符，且與被上訴人原審所提出之當天協商錄音帶及譯文內容
    互為一致，更經原審當庭勘驗錄音帶內容屬實。兩造間係直接前後手之關係為上
    訴人所不爭執，而票據法第十四條第一項規定係指從無權處分人之手受讓票據於
    受讓時有惡意之情形，故本件系爭本票係由上訴人所簽發為上訴人於原審所自認
    已如前述，故被上訴人受讓票據時並非從無權處分人之受讓，兩造間又係直接前
    後手關係，自無票據法第十四條第一項之惡意取得抗辯之適用，上訴人引用該條
    抗辯，顯無理由。綜上，被上訴人既於原審舉證證明系爭本票簽發取得之原因關
    係，上訴人復未能就遭脅迫簽發本票之事證舉證以實其說，空泛指原審判決違誤
    ，上訴自無理由等語置辯。
四、按當事人主張有利於己之事實者，就其事實有舉證之責任，民事訴訟法第二百七
    十七條定有明文。查上訴人對於系爭本票為其所簽發一節不予爭執，惟主張係因
    被上訴人與訴外人呂滄洲、顏昆貴二人共謀，於九十年三月十五日晚上六時許，
    由呂滄洲騙出上訴人前往大村鄉○村○○○○道旁時，再由顏昆貴夥同另兩名姓
    名不詳之男子，以上訴人在台灣高法院台中分院替訴外人徐金主作證，致害被上
    訴人在法院疏通花費四十九萬元為由，強迫上訴人在渠等預先備妥之本票簽名並
    填寫金額，並稱如不簽本票，要將上訴人丟到鐵路上給火車撞死等語，致使上訴
    人心生畏懼，而於系爭本票上書寫金額大寫四十九萬元及本人姓名、發票日九十
    年三月十五日、到期日九十年三月三十日等後，本票即由顏昆貴收回，嗣顏昆貴
    將上訴人強押至大村鄉鄉民代表賴錦福之住處，當時呂滄洲及乙○○已在該處等
    候，並由被上訴人以錄音機對上訴人強迫錄音云云。然上訴人就前開其所主張，
    如何遭呂滄洲騙出，由顏昆貴夥同不詳姓名之二男子，以強暴脅迫之方法使其簽
    發系爭本票而交付，被上訴人與呂滄洲、顏昆貴係共謀為之等情，均未據其提出
    任何證據以證明之，此復經被上訴人及證人顏昆貴、呂滄洲堅決否認。經查，上
    訴人於其告訴被上訴人、顏昆貴及呂滄洲之妨害自由案件（彰化地檢署九十年度
    偵字第三五五八號）中，上訴人於九十年三月十七日至彰化縣警察局彰化分局花
    壇分駐所及村上派出所報案時，均陳述係於賴錦福住處，遭顏昆貴恐嚇始簽具本
    票，且當時除顏昆貴有恐嚇之外，其他在場之人均未有其他人恐嚇等語，惟其於
    九十年五月十六日向本地檢署遞狀對被告提出告訴時，復改稱：該本票係「告訴
    人黃獻峻九十年三月十五日夜被呂滄洲佯稱以要賣房屋為理由，騙邀一同坐車到
    半途黑暗的地方，突然叫我下車，被告顏昆貴出現在場限制告訴人行動，告稱要
    聽話，否則就等明日叫你家人來收屍，」、「在黑暗處並有三個人在故作力聲威
    脅我，然後以手電筒照明下，顏昆貴以皮包為墊板，要告訴人簽四十九萬元」等
    語。嗣至九十年八月八日偵查中上訴人又改稱：「呂滄洲說要看房子，載我去大
    村鄉村○路○路邊，恐嚇我簽一張四十九萬的本票，....，我不得已，就當場簽
    了四十九萬元票交給呂滄洲，... 」等語，業據調取上開偵查卷宗核閱屬實，是
    上訴人就其係受何人在何處所恐嚇而簽發本票之重要關係事項，其前後供述竟差
    距甚大，已有可議。反之，證人顏昆貴及呂滄洲於妨害自由、誣告、本件原審及
    上訴審審理時，均稱係上訴人主動要求渠等替他與被上訴人調解，並於九十年三
    月十五日晚間八時許，聚集於賴錦福服務處，由顏昆貴、賴錦福、賴雅鑒為調解
    人，就被上訴人控告訴外人徐金主傷害案件，上訴人於台灣高等法院作偽證，被
    上訴人要對上訴人提出告訴，以上訴人賠償被上訴人之方式解決進行協調，最後
    兩造以四十九萬元成立調解等語相符，雖上訴人謂呂滄洲、顏昆貴、賴錦福、賴
    雅鑒及被上訴人等人之陳述前後情節不符，渠等所言均非事實云云，然上訴人所
    稱之問題證言，係「剛開始乙○○要求一個月十幾萬元，最後要求一百五十萬元
    ，上訴人說能賠二十萬元到二十五萬元之間，後來經協調於四十九萬元成交，上
    訴人當場開一張本票交給被上訴人」（賴錦福）、「只說一個月工作可賺十萬元
    ，沒有要求十萬元」（被上訴人）、「上訴人開口要給二十萬元，被上訴人不同
    意，私底下其與上訴人協商以五十萬元作底，後來減一萬元，成為四十九萬元」
    （呂滄洲）、「被上訴人未主動開口要多少錢，係上訴人要求被上訴人先開口，
    之後被上訴人稱要上訴人賠償一百多萬元」（顏昆貴）、「上訴人自己作偽證經
    協調賠償四十九萬元，被上訴人有說要賠三百萬元，後經協商最後為五十萬元」
    （賴錦福）、「聽到他們從二十萬元說到四十九萬元，沒聽到被上訴人對上訴人
    要求多少錢，一方說二十萬元、一方說五十萬元，最後決定四十九萬元」（賴雅
    鑒）等語，均係對於協調間何人先主動開口提出賠償金額？金額為多少？等細微
    末節非重要之點予以質疑，蓋當場參加協調者達六人之多，非輪流發言一一紀錄
    ，何能責成在場每個人對於商談過程中何人講了什麼話均予以切記，並於數月後
    覆述無訛，何況如於數月後在場每個人所述之內容均完全一置毫無差別，豈不更
    起人疑竇，渠等有串證之嫌，因此上訴人僅以上開證人間之證詞所存之部分差異
    ，即謂該等人之證言均屬虛偽，不足採信，而以此作為兩造間並無「調解」一事
    之佐證，其證明力顯有不足；又上訴人逕以其所稱兩造間無調解一事，即推論上
    訴人係於同日當晚六時許，因被上訴人與顏昆貴、呂滄洲之共謀，遭顏昆貴以脅
    迫之方法而簽發系爭本票交付之云云，亦殊嫌率斷。綜上，上訴人主張其前往賴
    錦福服務處之前，已遭顏坤貴恐嚇並脅迫簽發系爭本票一節，洵無足採。又退步
    言，縱使上訴人所稱其簽發系爭本票係受訴外人顏昆貴之脅迫而為，係屬為真，
    然因被脅迫而為意思表示者，表意人固得撤銷其意思表示，惟應於脅迫終止後一
    年內為之，民法第九十二條第一項及第九十三條定有明文，本件迄至言詞辯論終
    結前，上訴人均未予以撤銷其發票之意思表示，則系爭本票亦因除斥期間之經過
    ，上訴人已不得撤銷而有效存在。
五、次查，依上訴人所述系爭本票其於簽發後係交予顏昆貴，再轉至被上訴人手中，
    由此顏昆貴及被上訴人應屬前後手之關係，惟按票據法第十四條第一項所謂以惡
    意或過失取得票據者，不得享有票據上之權利，係指從無權處分人之手，受讓票
    據，於受讓當時有惡意之情形而言，如從有正當處分權人之手，受讓票據，係出
    於惡意時，亦僅生票據法第十三條但書所規定，票據債務人得以自己與發票人或
    執票人之前手間所存人的抗辯之事由對抗執票人而已，尚不生執票人不得享有票
    據上權利之問題。查系爭本票業據上訴人自承為其所親自簽發無訛，則依其所述
    ，顏昆貴取得該紙票據即來自有處分權人之手，是被上訴人因而在受讓系爭本票
    ，即與據票據法第十四條第一項規定之要件不符，上訴人爰引該條項之規定主張
    被上訴人不得享有票據上權利，顯屬有誤。退步言，縱使其意在指被上訴人之前
    手顏昆貴係以脅迫之方式取得系爭本票，因被上訴人與其共謀，故上訴人得以此
    事由對抗被上訴人，被上訴人因而不得取得票據上權利，可認屬票據法第十三條
    有關「票據債務人不得以自己與發票人或執票人之前手間所存抗辯之事由對抗執
    票人。但執票人取得票據出於惡意者，不在此限」規定之範疇，僅係法條引用錯
    誤。惟按票據行為為不要因行為，即不以給付之原因為要素而得成立之行為，凡
    簽名於票據之人，不問原因如何，均須依票上所載文義負責，除執票人取得票據
    係出於惡意或詐欺者外，發票人不得以自己與執票人前手所存抗辯之事由，對抗
    執票人；又按票據行為，為不要因行為，執票人不負證明關於給付之原因之責任
    ，如票據債務人主張執票人取得票據出於惡意或詐欺或係無對價時，則應由該債
    務人負舉證之責（最高法院四十九年台上字第六七八號、六十四年台上字第一五
    四０號判例及七十一年度台上字第五二二八號判決請參照）。因此上訴人即需舉
    證證明，顏昆貴曾以脅迫之方式使上訴人簽發系爭本票，被上訴人明知上情仍受
    讓該紙本票，上訴人始得對抗被上訴人，然上訴人既無法證明顏昆貴曾脅迫伊簽
    發系爭本票，更無法證明被上訴人與顏昆貴有共謀之行為，已如前述，則上訴人
    欲依據票據法第十三條之規定，以其與執票人之前手間所存抗辯事由對抗執票之
    被上訴人，而謂被上訴人不得向其主張票據上之權利，於法無據。
六、再票據法第十四條第二項之規定，無對價或以不相當之對價取得票據，不得享有
    優於前手之權利，係指前手之權利如有瑕疵（附有人的抗辯），則取得人即應繼
    受其瑕疵（附有人的抗辯）而言（最高法院六十八年台上字第三四二七號判例要
    旨），即指票據前手之權利如有瑕疵，則取得人即應承受其瑕疵，人的抗辯並不
    中斷，如前手無權利時，則權利人並不能取得其權利而言，非謂無對價或以不相
    當之對價取得票據者，不得行使票據上之權利。本件上訴人既無法證明被上訴人
    係因受讓前手之本票而取得票據上權利，則其爰引票據法第十四條第二項之規定
    ，主張被上訴人係無對價取得系爭本票，於法未合。
七、又按票據為無因證券，執票人不負證明關於給付原因之責任，最高法院六十四年
    台上字第一五四０號判例著有明文。依此判例，票據債務人就自己與執票人間所
    存直接抗辯之事由固非不得執以對抗執票人，然關於該直接抗辯事由之存在，依
    民事訴訟法第二百七十七條規定，應由為此抗辯之票據債務人負舉證之責。最高
    法院八十七年台上字第一六０一號判決要旨固載「支票固為無因證券，票據債務
    人不得以自己與發票人或執票人前手間所存在之抗辯事由，對抗執票人。然發票
    人非不得以自己與執票人間所存之抗辯事由對抗執票人，此觀票據法第十三條本
    文之反面解釋自明。又如發票人一旦提出其基礎原因關係不存在之對人抗辯，執
    票人自應就該基礎原因關係存在之積極事實，負舉證責任。本件被上訴人固主張
    伊係因借款予上訴人而直接收受系爭支票，而上訴人則否認之，提出其基礎原因
    關係不存在之對人的抗辯，則被上訴人對於已交付借款、消費借貸關係有效成立
    之積極事實，自應負舉證責任」等語，惟依其全文意旨觀之，應係於票據之直接
    前後手發票人與執票人間，就票據原因關係為借貸並無爭執，票據原因關係已非
    待證事實，僅發票人爭執未收到借款，此時執票人對於已交付借款之事實應負舉
    證責任之情形，方有適用，除此之外票據債務人如以自己與執票人間之原因關係
    不存在為抗辯，仍應就該原因關係不存在一節先負舉證之責，並非謂一經其否認
    有原因關係之存在，其舉證責任即轉嫁至執票人一方。上訴人固以：本件被上訴
    人係以上訴人於其控告徐金主傷害刑事案件中出庭作偽證，乃簽發系爭本票乙紙
    ，以賠償被上訴人之精神損失，作為兩造間係直接前後手之票據原因關係，然訴
    外人徐金主被控傷害案件，並未因上訴人到庭作證，而獲得較輕之判決，被上訴
    人並無「精神損失」可言，且該案判決並未認定上訴人所為之證詞不實在，嗣被
    上訴人告訴上訴人偽證一案，亦經檢察官為不起訴處分在案（九十年偵字第二七
    五０號），而於妨害自由及誣告刑事案件中，證人呂滄洲、賴錦福、賴雅鑒、顏
    昆貴等之證詞與被上訴人所述又互有矛盾，前後不一等情，足證兩造從無因上訴
    人作偽證一事進行調解，上訴人亦未因而同意賠償被上訴人，並簽發系爭本票之
    事實，而主張被上訴人所稱之上開票據原因關係顯不存在云云。惟查，台灣高等
    法院台中分院九十年上易字第二九五號被告徐金主傷害案件，係於九十年三月六
    日宣判，徐金主及被上訴人均於九十年三月十四日收受判決書，業據調取該案卷
    宗核閱屬實，其判決理由中謂「被告（即徐金主）雖否認有以鐵鎚毆打告訴人，
    然其業已坦認係在告訴人登上該自小客車時，以鐵鎚擊破車窗，當時告訴人正坐
    在車上等情，則被告在以鐵鎚敲破車窗玻璃時，當對其行為有傷及告訴人之可能
    有所認識，且核諸告訴人受傷之部位係在左上臂，恰與被告敲打駕駛座車窗時之
    位置相符，是其應係在擊破車窗時，敲打到告訴人無誤，故被告前之所辯，無非
    為己卸責之飾詞，至證人黃獻峻雖證稱，當時伊去找徐鴻猷談土地之事，站在門
    外，看到徐金主敲破車子玻璃，沒有看到車內有人云云。查被害人乙○○當時確
    在車內，此為被告不否認之事實，是證人黃獻峻所為證言，並不能為被告有利之
    證據」等語，由此可知因被告徐金主本人業已自承其敲破車窗玻璃時，被害人即
    被上訴人正坐於車內無訛，然證人即上訴人卻稱其於現場目擊徐金主擊破車窗，
    但未見車內有人等語，與被告之供述顯不相符，因此法院未予採認，仍判決維持
    原一審之刑度，就此上訴人之證詞確實容易引人懷疑，並有法院既然不採信就表
    示該證詞係虛偽不實之認定，因此徐金主雖未獲較不利之判決，但被上訴人卻可
    執此刑事判決之結果對上訴人提出偽證罪之告訴，故上訴人於得知判決結果之翌
    日即邀同呂滄洲、顏昆貴至賴錦福住處，與被上訴人協調此事，衡情甚有可能，
    此亦與證人呂滄洲於原審曾證稱：調解當時雙方討價還價，被上訴人曾拿出高院
    判決書稱如果這樣的話，其三個小孩要怎麼辦等語互核相符，故上訴人既係在明
    知法院維持徐金主有罪判決之情形下，恐被控告偽證罪才願意賠償被上訴人，並
    簽發系爭本票交付之，其嗣後卻以該傷害案件刑事判決結果並未對被上訴人更不
    利，被上訴人無損害可言，而謂其並無與被上訴人調解並賠償其損失之必要，以
    否認曾同意簽發系爭本票一節，實無足採。又被上訴人係於九十年四月十二日對
    上訴人提出偽證罪告訴，檢察官則於九十一年九月三十日始為上訴人不起訴之處
    分，此有九十年偵字第二七五０號偽證案卷可稽，上訴人以嗣後其偽證犯行未獲
    認定，即推論之前無與被上訴人就作偽證一事予以協調賠償事宜之可能，亦屬無
    稽，遑論證人呂滄洲、賴錦福、賴雅鑒、顏昆貴等人於妨害自由及誣告之刑事案
    件中所為證詞，係屬可採，已如前述，不另贅論。綜上，上訴人以前揭事由主張
    被上訴人所稱之票據原因關係不存在，洵無足採，則被上訴人即無證明其票據原
    因關係存在之義務，是上訴人仍應負票據上發票人之責任。
八、末查，上訴人復主張被上訴人係無法律上之原因，而取得系爭本票，致上訴人受
    有損害，應返還其利益，因此於上訴審為訴之追加，另依據不當得利之法律關係
    ，請求被上訴人返還系爭本票與上訴人，如不能返還時，即應給付上訴人四十九
    萬元及自九十年三月三十日起至清償日止，按年息百分之六計算之利息云云。按
    票據為無因證券，執票人不負證明關於給付原因之責任，已如前開判例所示，如
    前所述，上訴人就其主張係受脅迫而簽發系爭本票交付訴外人顏昆貴，被上訴人
    則出於惡意且無對價自前手受讓該紙本票部分，未盡舉證之責，既不足採，故於
    票據之法律關係而言，被上訴人已合法取得系爭本票上之權利，又上訴人既無法
    證明兩造間之票據原因關係不存在，則被上訴人持有系爭本票即屬有法律上之原
    因，均與不當得利之成立要件不符。從而，上訴人依據不當得利之規定，請求被
    上訴人返還其所受之利益即系爭本票，及如不能返還則給付上訴人四十九萬元及
    利息部分，實屬無據。
九、綜上所陳，上訴人訴請確認被上訴人所持有以上訴人為發票人，發票日為民國九
    十年三月十五日，到期日為九十年三月三十日，票面金額四十九萬元之本票債權
    及自九十年三月三十日起至清償日止，按年息百分之六計算之利息債權不存在，
    及被上訴人應將前開本票乙紙，返還上訴人，如不能返還時，應給付被上訴人四
    十九萬元及自九十年三月三十日起至清償日止，按年息百分之六計算之利息，為
    無理由，不應准許，原審為上訴人就確認本票債權及利息不存在部分為敗訴之判
    決，於法並無不合，上訴意旨指摘原判決不當，求予廢棄改判，為無理由，應予
    駁回其上訴。
十、兩造其餘攻擊防禦方法，經核與判決之結果不生影響，爰不一一論述，併此敘明
    。
十一、結論：本件上訴人之上訴及追加之訴均為無理由，依民事訴訟法第四百三十六
      條之一第三項、第四百四十九條第一項、第七十八條，判決如主文。
中　　　華　　　民　　　國　　九十一　　年　　 十二　　 月　　 十一　　 日
                                        民事第二庭
~B審判長法官　何志通
~B法　　　官　廖國佑
~B法　　　官　黃倩玲
右正本係照原本作成。
本件不得上訴
~B法院書記官　鄭秀鑾
中　　　華　　　民　　　國　　九十一　　年　　 十二　　 月　　 二十　　 日
